臺灣臺北地方法院刑事判決　　　　　　　 94年度易字第971號
　　公　訴　人　臺灣臺北地方法院檢察署檢察官
　　被　　　告　甲○○
上列被告因毒品危害防制條例案件，經檢察官提起公訴（94年度
毒偵字第1279號），經本院裁定進行簡式審判程序，判決如下：
    主  文
甲○○連續施用第二級毒品，累犯，處有期徒刑陸月，如易科罰
金，以佰元折算壹日。扣案之安非他命壹包（毛重零點公克
、淨重零點壹公克）沒收銷燬，又扣案之吸食器壹支沒收。
    事  實
一、甲○○前於民國89年間因施用第一級、第二級毒品案件，經
    本院以89年度毒聲字第503 號裁定送勒戒處所觀察、勒戒後
    ，認無繼續施用毒品之傾向，於89年3 月7 日經臺灣臺北地
    方法院檢察署檢察官於89年3 月6 日以89年度毒偵字第847
    號不起訴處分確定。惟甲○○仍因工作繁忙，難以隱忍，竟
    又起施用第二級毒品安非他命之概括犯意，於前開觀察、勒
    戒執行完畢釋放後5 年內，自93年12月間起至94年5 月4 日
    下午7 時許，連續在臺北市○○區○○路39號地下一樓住處
    ，以將安非他命裝於吸食器玻璃球內燃燒蒸發氣體之方式，
    連續施用第二級毒品安非他命多次。嗣於94年5 月4 日下午
    9 時30分許，在前揭塔悠路35號地下一樓，為警持搜索票查
    獲，並於甲○○身上扣得如附表所示之安非他命1 包（毛重
    0.3公克、淨重0.1公克）、及吸食器1 支。
二、案經臺北市政府警察局南港分局報告臺灣臺北地方法院檢察
    署檢察官偵查起訴，經本院裁定進行簡式審判程序。
    理  由
一、訊據被告甲○○就於前揭時地施用第二級毒品安非他命多次
    乙節，於警訊（見偵查卷第42頁）、檢察官偵查中（見偵查
    卷第105 、123 頁）、本院審理時均自白不諱（見本院94年
    7 月26日筆錄），並查：
  (一)經證人廖雙池於警訊時證稱明確（見偵查卷第13頁）；
  (二)將被告為警查獲時所採尿液，經送臺灣檢驗科技股份有限公
    司以酵素免疫分析法、氣相層析質譜儀分析法檢驗確認，結
    果認該尿液中呈安非他命類陽性反應，此有該公司94年5 月
    31日CH/2005/50760 號濫用藥物尿液檢驗報告（見偵查卷第
    127 頁）在卷可稽，是被告確有於驗尿前有施用安非他命等
    毒品。
  (三)又扣案如附表所示之結晶，經被告自承均係伊所有之安非他
    命等語，且經臺北市政府警察局南港分局以聯勤204 廠製造
    之煙毒品檢驗Ａ包試劑初步檢驗結果呈安非他命反應，此有
    臺北市政府警察局南港分局查獲涉嫌毒品危害防制條例毒品
    初步檢驗報告單（見偵查卷第51頁）、現場查獲照片（見偵
    查卷第60-62 頁）附卷可稽，足證扣案之物確為安非他命，
    屬毒品危害防制條例第2 條第2 項第2 款所規定之第二級毒
    品。
  (四)復被告前於89年間因施用第一級、第二級毒品案件，經本院
    以89年度毒聲字第503 號裁定送勒戒處所觀察、勒戒後，認
    無繼續施用毒品之傾向，於89年3 月7 日經臺灣臺北地方法
    院檢察署檢察官於89年3 月6 日以89年度毒偵字第847 號不
    起訴處分確定乙節，有上開裁定、不起訴處分書（見本院卷
    ）附卷可稽。被告於本件前揭時地再次施用第二級毒品安非
    他命之行為，係於前開觀察、勒戒執行完畢釋放後5 年內又
    施用毒品。
  (五)復有扣案之吸食器可佐，是依上開卷附之證人證述、各項文
    書、證物等補強證據已足資擔保被告於本院調查、審理中所
    為之上開任意性自白之真實性，按據刑事訴訟法第156 條之
    規定，自得據被告前開任意性自白及各該補強證據，採信被
    告任意、真實之自白，認本件事證明確，被告犯行洵堪認定
    ，應予依法論科。
二、核被告施用第二級毒品所為，核係犯毒品危害防制條例第10
    條第2 項施用第二級毒品罪。又其持有第二級毒品安非他命
    之低度行為為施用之高度行為所吸用，不另論罪。其先後多
    次施用第二級毒品犯行，時間緊接，罪名與犯罪構成要件相
    同，顯係基於概括犯意為之，應依連續犯之規定論以一罪，
    並依法加重其刑。被告前於92年間因毒品危害防制條例案件
    ，經本院以93年度訴字第592 號處有期徒刑7 月（施用第一
    級毒品部分，處有期徒刑6 月，另施用第二級毒品部分，處
    有期徒刑2 月，應執行有期徒刑7 月）確定，於94年1 月24
    日易科罰金執行完畢，有臺灣高等法院被告前案紀錄表附卷
    可按，未滿5 年，再犯本件有期徒刑以上之罪，為累犯，應
    依刑法第47條加重其刑。本院爰審酌被告違反本罪實係基於
    「病患性」行為，而對他人甚少損害，且被告於本院審理中
    表示強烈戒毒意願，再衡量其施用毒品及其施用時間之長短
    、此犯罪本質並無損害他人，且家中尚有妻小待撫等一切情
    狀，量處如主文所示之刑，以示懲儆。另查扣案之安非他命
    ，係屬毒品危害防制條例第二級毒品為違禁物，已如前述，
    爰依毒品危害防制條例第18條第1 項前段，宣告沒收、銷燬
    。另扣案之吸食器1 支，為被告供犯罪所用之物，且屬被告
    所有，爰依法沒收之。
據上論斷，應依刑事訴訟法第273 條之1 第1 項、第299 條第1
項前段，毒品危害防制條例第10條第2 項、第18條第1 項前段，
刑法第11條前段、第56條、第47條、第38條第1 項第2 款，罰金
罰鍰提高標準條例第2 條，判決如主文。
經檢察官陳以敦到庭執行職務
中　　華　　民　　國　　94　　年　　8 　　月　　23　　日
                  刑事第六庭法  官  郭惠玲
如不服本判決，應於判決送達後10日內，向本院提出上訴狀。
上正本證明與原本無異。
                            書記官  鄭雅文
中　　華　　民　　國　　94　　年　　8 　　月　　24　　日
附錄本案論罪科刑法條全文：
毒品危害防制條例第10條
施用第一級毒品者，處6 月以上5 年以下有期徒刑。
施用第二級毒品者，處3 年以下有期徒刑。
